臺灣板橋地方法院刑事判決　　　　　 99年度交簡上字第265號
上　訴　人　臺灣板橋地方法院檢察署檢察官
被　　　告　古吉明
上列上訴人即公訴人因告訴人對被告過失傷害案件，不服本院99
年度交簡字第4652號於中華民國99年9 月8 日所為之第一審刑事
簡易判決（起訴書案號：99年度偵字第18843 號），聲請公訴人
提起上訴，經公訴人提起上訴（99年度請上字第399 號），由本
院管轄之第二審合議庭判決如下：
    主  文
上訴駁回。
古吉明緩刑貳年。
    理  由
一、本件經本院合議庭審理結果，認第一審簡易判決所認定被告
    之犯罪事實及其所憑之理由、證據暨論罪科刑之法條，查均
    無不當，量刑亦屬適當，應予維持，並引用該第一審刑事簡
    易判決書、檢察官起訴書中關於認定被告犯罪事實及其所憑
    之理由、證據暨論罪科刑之法條部分之記載（如附件一、二
    ）。
二、公訴人依告訴人請求上訴之意旨略以：本件被告於本件肇事
    後接受警詢時，表示其職業為「工」，且被告投保單位係桃
    園縣營造職業工會，而本件被告駕駛之肇事汽車為自用小貨
    車，肇事時間係於中午中午12時25分，屬一般工作期間，且
    貨車車斗處載有大量貨物，是本件被告所為應屬業務過失傷
    害行為，原審僅認定屬過失傷害，係有違誤；另被告案發迄
    今仍未與告訴人達成和解，犯後態度不佳，及告訴人所受傷
    害嚴重等情，是原審僅量處有期徒刑二月，亦屬過輕，爰請
    撤銷原審判決改判以較重之刑罰。
三、本件檢察官雖以上開理由提起上訴，惟查：
  (一)按刑法上之業務，係指個人基於其社會地位繼續反覆所執行
    之事務，包括主要業務及其附隨之準備工作與輔助事務在內
    。此項附隨之事務，並非漫無限制，必須與其主要業務有直
    接、密切之關係者，始可包含在業務概念中，而認其屬業務
    之範圍（最高法院89年台上字第八０五七號判例要旨參照）
    。查以，本件被告職業雖為「工」，惟被告工作係為臨時工
    ，內容為土木泥水、掃地或整理牆壁等，本件自用小貨車係
    其平時之交通工具，僅於偶而無人搭載其前往工作地點時，
    其才須駕駛該車至工作地點，本件案發當日，其並未有工作
    ，其小貨車上所載運之物品係其至賣榨柳丁汁之友人處載回
    榨柳丁後之皮渣欲供其自己住家施肥所用等情，業據被告於
    審理中陳述明確，是被告駕駛本件小貨車行為，顯非專以駕
    駛車輛或非以車輛本身特性（如特種車輛）併提供為輔助主
    要業務之用，與一般人駕駛汽車或騎乘機車之單純供一般交
    通使用無異，是原審認被告構成過失傷害犯行，並無違誤，
    此部分上訴理由，難認有理。
  (二)復按法官於有罪判決如何量處罪刑，甚或是否宣告緩刑，均
    為實體法賦予審理法官裁量之刑罰權事項，法官行使此項裁
    量權，自得依據個案情節，參酌刑法第57條所定各款犯罪情
    狀之規定，於法定刑度內量處被告罪刑；除有逾越該罪法定
    刑或法定要件，或未能符合法規範體系及目的，或未遵守一
    般經驗及論理法則，或顯然逾越裁量，或濫用裁量等違法情
    事之外，並不得任意指摘其量刑違法（最高法院80年台非字
    第473 號、75年台上字第7033號、72年台上字第6696號、72
    年台上字第3647號判例要旨參照）；且在同一犯罪事實與情
    節，如別無其他加重或減輕之原因，下級審量定之刑，亦無
    過重或失輕之不當情形，則上級審法院對下級審法院之職權
    行使，原則上應予尊重（最高法院85年度台上字第2446號判
    決要旨參照）。本件經原審審酌卷內事證認被告就其上開駕
    駛行為所生之肇事結果，有過失存在，認被告係犯過失傷害
    罪，並審酌被告過失之程度、告訴人所受之傷害、被告犯罪
    後雖坦承犯行，惟遲未能賠償告訴人之損失與告訴人達成和
    解等一切情狀，認被告犯過失傷害罪，而量處原審判決所處
    之刑度及其諭知易科罰金之折算標準，難謂有何違法失當之
    處。是此部分上訴理由，亦難認有理。
四、從而，公訴人依前開上訴意旨，請求撤銷改判，為無理由，
    應予駁回。惟查，被告前未有犯罪之紀錄，此有臺灣高等法
    院被告前案紀錄表一份在卷可參，此次因一時失慮致罹刑典
    ，惟事後坦承犯行，且已與告訴人達成和解並有和解筆錄一
    份在卷可稽，堪認確有悔意，信其經此偵審程序，應知所警
    惕，而無再犯之虞，是本院認原審對其宣告之刑，以暫不執
    行為適當，爰依刑法第74條第1 項第1 款規定，宣告緩刑如
    主文。
據上論斷，應依刑事訴訟法第455 條之1 第1 項、第3 項、第36
8 條、第373 條，刑法第74條第1 項第1 款，判決如主文。
本案經檢察官林慈雁到庭執行職務。
中    華    民    國    100     年    3     月    1   日
                  刑事第四庭  審判長法  官  侯志融
                                    法  官  曾淑娟
                                    法  官  陳世旻
上列正本證明與原本無異。
不得上訴。
                                    書記官  梁福建
中    華    民    國    100     年    3     月    1   日
--------------------------------------------------------
【附件一】
臺灣板橋地方法院刑事簡易判決        99年度交簡字第4652號
公  訴  人  臺灣板橋地方法院檢察署檢察官
被      告  古吉明  男  46歲（民國○○年○月○○日生）
                    身分證統一編號：Ｚ000000000號
                    住桃園縣龍潭鄉○○街346巷26號
上列被告因過失傷害案件，經檢察官提起公訴（99年度偵字第18
843 號），本院改用簡易程序，判決如下：
    主  文
古吉明因過失傷害人，處有期徒刑貳月，如易科罰金以新臺幣壹
仟元折算壹日。
    事實及理由
一、本件除起訴書之犯罪事實欄一、補充「古吉明於上開肇事後
    ，警員陳昶羽到場處理發覺上情前，先行主動向警員陳昶羽
    陳述上開肇事經過，並於事後接受本院之審判」；證據並所
    犯法條欄二、補充「被告於上開肇事後，警員陳昶羽到場處
    理發覺上情前，先行主動向警員陳昶羽陳述上開肇事經過，
    此有台北縣政府警察局板橋分局道路交通事故肇事人自首情
    形紀錄表乙份可佐，被告復於事後接受本院之審判，已符刑
    法第62條前段規定『自首』之要件，應依同條之規定，減輕
    其刑」，其餘犯罪事實、證據及應適用之法條，均引用如附
    件檢察官起訴書之記載。
二、爰審酌被告本件肇事之過失程度、告訴人所受上開之傷害及
    被告犯罪後之態度等一切情狀，量處如主文所示之刑，並諭
    知易科罰金之折算標準，以資儆懲。
三、依刑事訴訟法第449 條第2 項、第3 項、第454 條第2 項，
    刑法第284 條第1 項前段、第62條前段、第41條第1 項前段
    ，刑法施行法第1 條之1 第1 項、第2 項前段，逕以簡易判
    決處刑如主文。
四、如不服本判決，得自收受送達之日起 10 日內向本院提出上
    訴狀，上訴於本院第二審合議庭（須附繕本）。
中    華    民    國    99    年    9     月    8     日
                    交通法庭  法  官  林 晏 鵬
上列正本證明與原本無異。
如不服本判決，應於送達後10日內敘明上訴理由，向本院提出上
訴狀，上訴於本院第二審合議庭 (應附繕本) 。其未敘述上訴理
由者，應於上訴期間屆滿後20日內向本院補提理由書「切勿逕送
上級法院」。
                              書記官  陳 映 孜
中    華    民    國    99    年    9     月    8     日
--------------------------------------------------------
【附件二】
臺灣板橋地方法院檢察署檢察官起訴書
                                     99年度偵字第18843號
    被      告  古吉明  男  46歲（民國○○年○月○○日生）
                        住桃園縣龍潭鄉○○街346巷26號
                        國民身分證統一編號：Ｚ000000000號
上列被告因過失傷害案件，已經偵查終結，認應提起公訴，茲將
犯罪事實及證據並所犯法條分敘如下：
        犯罪事實
一、古吉明於民國98年12月19日12時25分許，駕駛車牌號碼KW-
    3955號自用小貨車，沿臺北縣板橋市○○○路○段往縣民大
    道方向行駛，行經臺北縣板橋市○○○路○段133號前時，本
    應注意在劃有分向限制線之路段，不得迴車，而依當時情形
    ，並無不能注意之情事，竟疏未注意，即貿然違規迴車，適
    有黃家慶騎乘車牌號碼J9V-018號重型機車，沿臺北縣板橋
    市○○○路○段往縣民大道方向行駛至該處，因煞車不及而
    與古吉明所駕駛之自用小貨車發生擦撞，黃家慶因而人車倒
    地，受有右髕骨骨折、左遠端橈尺骨骨折之傷害。
二、案經黃家慶訴由臺北縣政府警察局板橋分局移送偵辦。
        證據並所犯法條
一、證據清單及待證事實：
┌──┬──────────┬────────────┐
│編號│   證  據  清  單   │     待  證  事  實     │
├──┼──────────┼────────────┤
│ 1  │被告古吉明於警詢及偵│1.被告於上開時、地，違規│
│    │訊中之供述          │  迴車之事實。          │
│    │                    │2.告訴人因本件交通事故而│
│    │                    │  受有傷害之事實。      │
├──┼──────────┼────────────┤
│ 2  │告訴人黃家慶於警詢及│全部犯罪事實。          │
│    │偵訊中之指訴        │                        │
├──┼──────────┼────────────┤
│ 3  │道路交通事故現場圖、│全部犯罪事實。          │
│    │道路交通事故現場草圖│                        │
│    │、道路交通事故調查報│                        │
│    │告表（一）（二）各1 │                        │
│    │份、照片12張        │                        │
├──┼──────────┼────────────┤
│ 4  │亞東紀念醫院診斷證明│告訴人因本次車禍受有傷害│
│    │書1紙               │之事實。                │
└──┴──────────┴────────────┘
二、核被告所為，係犯刑法第284條第1項前段之過失傷害罪嫌。
三、依刑事訴訟法第251條第1項提起公訴。
    此    致
臺灣板橋地方法院
中    華    民    國    99    年    8     月    18    日
                              檢察官  郭 季 青
本件正本證明與原本無異。
中    華    民    國    99    年    8     月    26    日
                              書記官